【裁判字號】    99,訴,1613
【裁判日期】    990705
【裁判案由】    毒品危害防制條例
【裁判全文】
臺灣板橋地方法院刑事判決              99年度訴字第1613號
公  訴  人  臺灣板橋地方法院檢察署檢察官
被      告  甲○○
上列被告因違反毒品危害防制條例案件，經檢察官提起公訴（99
年度毒偵字第1325號），本院合議庭裁定依簡式審判程序，判決
如下：
    主    文
甲○○犯施用第一級毒品罪，累犯，處有期徒刑壹年。扣案之海
洛因（驗餘淨重0.0750公克）沒收銷燬之；扣案包裝上開海洛因
之外包裝袋壹個沒收。
    事    實
一、甲○○於：（一）民國87年間，因施用毒品案件，先後經臺
    灣士林地方法院裁定送觀察、勒戒後，均認無繼續施用毒品
    之傾向，分別於87年6 月8 日、87年11月5 日釋放出所，並
    經臺灣士林地方法院檢察署檢察官分別以87年度偵字第4817
    號、87年度偵字第9765號為不起訴處分確定；（二）88年間
    ，因施用第二級毒品案件，經臺灣士林地方法院以88年度毒
    聲字第234 號裁定送觀察、勒戒後，認有繼續施用毒品之傾
    向，經同院裁定令入戒治處所施以強制戒治，於89年8 月11
    日期滿執行完畢出所，刑責部分則經同院以88年度易字第32
    7 號判處有期徒刑5 月確定；（三）89年間，因連續施用第
    二級毒品案件，經臺灣士林地方法院以90年度簡字第29號判
    處有期徒刑6 月確定；（四）91年間，因施用第一級毒品案
    件，經臺灣苗栗地方法院以91年度毒聲字750 號裁定令入戒
    治處所施以強制戒治，於92年10月23日停止戒治釋放出所，
    所餘期間付保護管束，於92年12月16日期滿未經撤銷停止戒
    治，視為強制戒治執行完畢，刑責部分則經同院以91年度訴
    字第321 號判處有期徒刑10月確定；（五）95年間，因連續
    施用第二級毒品案件，經臺灣士林地方法院以95年度易字第
    1094號判處有期徒刑8 月確定，嗣經同院以96年度聲減字第
    440 號裁定減刑為有期徒刑4 月確定，於96年7 月16日易科
    罰金執行完畢；（六）96年間，因施用第一級毒品案件，經
    臺灣士林地方法院以96年度訴字第345 號判處有期徒刑1 年
    確定，嗣經同院以96年度聲減字第2367號裁定減刑為有期徒
    刑6 月確定，於96年10月23日易科罰金執行完畢；（七）98
    年間，因施用第一級毒品案件，經臺灣士林地方法院以98年
    度審訴字第416 號判處有期徒刑10月，上訴後，先後經臺灣
    高等法院以98年度上訴字第2936號、最高法院以98年度台上
    字第5695號判決駁回上訴確定（此部分尚未執行完畢）；（
    八）99年間，因施用第一級毒品案件，經臺灣士林地方法院
    以99年度審訴字第15號判處有期徒刑7 月，上訴後，復經臺
    灣高等法院以99年度上訴字第1537號判決駁回上訴（此部分
    尚未執行）；（九）99年間，因施用第一、第二級毒品案件
    ，經臺灣士林地方法院以審訴字第349 號分別判處有期徒刑
    10月、6 月，應執行有期徒刑1 年2 月（此部分尚未執行）
    。詎其不知悔改，復基於施用第一級毒品海洛因之犯意，於
    99年2 月3 日為警採尿時回溯26小時內之某時許，在不詳地
    點，以針筒注射之方式，施用海洛因1 次，嗣於同月3 日15
    時許，在臺北縣板橋市○○路○ 段28號前為警扣得第一級毒
    品海洛因1 包（驗餘淨重0.0750公克），並經甲○○同意採
    尿送驗後，確呈鴉片類陽性反應，始查悉上情。
二、案經臺北縣政府警察局海山分局移送臺灣板橋地方法院檢察
    署檢察官偵查起訴。
    理    由
一、本件被告甲○○所犯係死刑、無期徒刑、最輕本刑為3 年以
    上有期徒刑以外之罪，其於本院準備程序中就被訴事實為有
    罪之陳述，經告知簡式審判程序之旨，並聽取公訴人及被告
    之意見後，合議庭裁定由受命法官獨任進行簡式審判程序。
二、上開犯罪事實，業經被告於本院審理時自白甚詳；而被告經
    警於採集其尿液檢體送驗結果，呈鴉片類陽性反應一節，亦
    有臺灣檢驗科技股份有限公司濫用藥物檢驗報告（檢體編號
    ：B0000000）、臺北縣政府警察局海山分局毒品案件尿液檢
    體編號及姓名對照表在卷可稽；另扣得疑似毒品之白色粉末
    1 包，經送鑑定呈第一級毒品海洛因反應（驗餘淨重0.0750
    公克），有交通部民用航空局航空醫務中心99年4 月16日航
    藥鑑字第0992562 號毒品鑑定書存卷可查。足徵被告上開任
    意性自白核與事實相符，而堪採信，資為斷罪科刑之基礎。
    被告有事實欄所載施用毒品前科，有本院被告前案紀錄表附
    卷可查，被告於觀察、勒戒或強制戒治執行完畢釋放後，5
    年內再犯施用毒品案件，經法院判處罪刑確定，則其再犯本
    件施用毒品案件，即非屬毒品危害防制條例第20條第3 項所
    稱「5 年後再犯」之情形，檢察官自應依法追訴（參看最高
    法院95年5 月9 日第7 次及97年9 月9 日第5 次刑事庭會議
    決議）。綜上，本件事證明確，被告犯行堪以認定，應依法
    論科。
三、查海洛因屬毒品危害防制條例第2 條第2 項第1 款所稱之第
    一級毒品，核被告甲○○施用海洛因之行為，係違反該條例
    第10條第1 項之施用第一級毒品罪。被告持有海洛因進而施
    用，其持有之低度行為，應為施用之高度行為所吸收，不另
    論罪。又被告有如事實欄所載犯罪科刑及有期徒刑執行完畢
    情形，有臺灣高等法院被告前案紀錄表在卷可稽，其於有期
    徒刑執行完畢後5 年以內，故意再犯本件最重本刑為有期徒
    刑以上之罪，應依刑法第47條第1 項之規定論以累犯，並加
    重其刑。審酌被告業經多次觀察、勒戒及強制戒治之矯治程
    序，並經臺灣士林地方法院檢察署檢察官分別以87年度偵字
    第4817號、87年度偵字第9765號為不起訴處分確定，且於矯
    治程序執行完畢出所後，接連施用毒品犯行（見上開前案紀
    錄表），竟不知警惕，再犯本件施用第一級毒品犯行，顯見
    其不思悔改，自制力亦顯不佳；惟衡施用毒品行為於本質上
    係屬自我戕害行為，反社會性之程度應屬較低，另被告已坦
    承犯行、態度尚可等一切情狀，爰量處如主文所示之刑。至
    扣案之海洛因（驗餘淨重0.0750公克）係屬第一級毒品，不
    問屬於犯人與否，應依毒品危害防制條例第18條第1 項前段
    之規定併予宣告沒收銷燬之。扣案用以包裝上開海洛因之外
    包裝袋1 個，係被告所有便於攜帶上開毒品及防潮使用之物
    ，業據被告陳明在卷，應依刑法第38條第1 項第2 款規定併
    予宣告沒收。
四、據上論斷，應依刑事訴訟法第273 條之1 第1 項、第299 條
    第1 項前段，毒品危害防制條例第10條第1 項、第18條第1
    項前段，刑法第11條、第47條第1 項、第38條第1 項第2 款
    ，判決如主文。
本案經檢察官黃嘉妮到庭執行職務。
中    華    民    國    99    年    7     月     5    日
                  刑事第三庭  法  官  蘇揚旭
上列正本證明與原本無異。
如不服本判決，應於判決送達後10日內敘明上訴理由，向本院提
出上訴狀 (應附繕本) ，上訴於臺灣高等法院。其未敘述上訴理
由者，應於上訴期間屆滿後20日內向本院補提理由書「切勿逕送
上級法院」。
                              書記官  李郁禎
中    華    民    國    99    年    7     月    5     日
附錄本案論罪科刑之法條：
毒品危害防制條例第10條
施用第一級毒品者，處六月以上五年以下有期徒刑。
施用第二級毒品者，處三年以下有期徒刑。

司法院資訊處製作；財團法人民間司法改革基金會備份。
